【裁判字號】    95,台非,292
【裁判日期】    951123
【裁判案由】    詐欺
【裁判全文】
最高法院刑事判決              九十五年度台非字第二九二號
上  訴  人  最高法院檢察署檢察總長
被      告  甲○○
上列上訴人因被告詐欺案件，對於台灣台南地方法院中華民國九
十五年四月二十八日第一審確定簡易判決（九十五年度簡字第一
一七七號，檢察官聲請簡易判決處刑案號：台灣台南地方法院檢
察署九十五年度偵字第五三九二號），認為違法，提起非常上訴
，本院判決如下：
    主  文
上訴駁回。
    理  由
非常上訴理由稱：「案件經判決確定者，應諭知免訴之判決，刑
事訴訟法第三百零二條第一款定有明文。原確定判決認為之事實
為：被告於民國九十四年九月間，基於幫助不詳姓名人士詐騙金
錢之犯意，與刊登廣告之不詳姓名之男子聯絡，在台南市新光三
越百貨公司附近，將其申辦之西華郵局帳戶000000000
0000號存摺、連同提款卡，以新台幣（下同）四千元之價格
出售與該姓名不詳之男子，嗣由該姓名不詳之男子所組成之詐騙
集團，透過雅虎奇摩拍賣網拍賣『UTEC』型行動電話，蔡素芬不
疑有詐，於九十四年十一月十日，以五千二百元之代價上網購買
上開行動電話一支，並遵循詐騙集團成員之指示，將價款五千二
百元匯入上開被告之郵局帳戶，惟蔡素芬接獲行動電話後，發現
品質不符，始知受騙等情。經查該姓名不詳之男子，於九十四年
十一月十四日，復利用前開被告西華郵局之000000000
0000號帳戶，以上網拍賣行動電話之同一手法，詐騙藍一賓
新台幣六千元，業經台灣台南地方法院於九十五年三月三十一日
，以九十五年度簡字第八八七號判決有期徒刑三月，並於同年四
月二十四日確定在案，經查前後二案係同一犯罪事實，原判決於
前案判決確定後之九十五年七月三日，竟未諭知本案免訴，而為
有罪之實體判決，揆諸上開說明，顯有適用法則不當之違法。案
經確定。且對被告不利，應依刑事訴訟法第四百四十一條、第四
百四十三條提起非常上訴，以資救濟。」等語。
經查：非常上訴意旨指摘原確定判決所認定之同一事實業經台灣
台南地方法院於九十五年三月三十一日，以九十五年度簡字第八
八七號判決有期徒刑三月，並於同年四月二十四日確定在案。然
台灣台南地方法院九十五年度簡字第八八七號判決雖於九十五年
四月六日送達，惟依送達證書（該卷第十二頁）之記載，送達人
係在「未獲會晤本人，已將文書交與有辨別事理能力之同居人或
受僱人」欄為選記，惟該欄後方之「同居人、受僱人簽名蓋章或
按指印」欄位，並無人簽名、蓋章或按指印，而在「應受送達之
本人、同居人、或受僱人，無法律之理由拒絕收領，經送達人將
文書留置於送達處所，以為送達」欄位雖未經送達人為選記，其
欄後方之「本人、同居人、受僱人拒絕收領」欄位卻有郭銘全之
簽名，則究竟郭銘全係本於受僱人、同居人身分而收受，而將應
簽名之欄位誤載？抑或拒絕收領？若郭銘全拒絕收受，送達人當
時有無將判決留置送達處所？均屬不明，是則台灣台南地方法院
九十五年度簡字第八八七號判決有無合法送達而告確定？原確定
判決認定之事實，是否確實曾經判決確定？本院無從判斷而逕為
法律之適用。本件非常上訴，尚難遽認為有理由，應予駁回。
據上論結，應依刑事訴訟法第四百四十六條，判決如主文。
中    華    民    國  九十五  年   十一   月  二十三  日
                      最高法院刑事第七庭
                          審判長法官  呂  潮  澤
                                法官  吳  昆  仁
                                法官  孫  增  同
                                法官  趙  文  淵
                                法官  吳      燦
      本件正本證明與原本無異
                                      書  記  官
中    華    民    國  九十五  年   十一   月  二十九  日
                                                      V


司法院資訊處製作；財團法人民間司法改革基金會備份。
